【裁判字號】    98,交聲,3547
【裁判日期】    981026
【裁判案由】    違反道路交通管理處罰條例聲明異議
【裁判全文】
臺灣臺北地方法院交通事件裁定        98年度交聲字第3547號
原處分機關  臺北市交通事件裁決所
受處分人    甲○○
上列受處分人因違反道路交通管理處罰條例案件，對於臺北市交
通事件裁決所中華民國98年8 月18日所為之處分（原處分案號：
北市裁罰字第裁22-A00000000號），聲明異議，本院裁定如下：
    主  文
異議駁回。
    理  由
一、按汽車駕駛人，行經有燈光號誌管制之交岔路口闖紅燈，處
    新臺幣（下同）1,800 元以上5,400 元以下罰鍰，又汽車駕
    駛人，有違反道路交通管理處罰條例第53條情形者，除依原
    條款處罰鍰外，並予記違規點數3 點。再汽車駕駛人之行為
    ，經以科學儀器取得證據資料證明其行為違規，當場不能或
    不宜攔截製單舉發者，得逕行舉發，道路交通管理處罰條例
    第53條第1 項、第63條第1 項第3 款、第7 條之2 第1 項第
    7 款，分別定有明文。
二、異議人即受處分人甲○○駕駛所有車號2F-1660 號自用小客
    車，於民國98年4 月25日19時28分許，行經臺北市○○○路
    與民生東路口 (北向南)時 ，違規闖越紅燈，經以自動採證
    照相儀器拍照存證，由臺北市政府警察局中山分局交通分隊
    員警逕行製單舉發。嗣異議人於期限內提出申訴，經原處分
    機關調查結果，仍認異議人有前揭違規行為，原處分機關乃
    於98年8 月18日依條例第53條第1 項、第63條第1 項第3 款
     (原處分漏載第3 款)之 規定，以異議人「駕車行經有燈光
    號誌管制之交岔路口闖紅燈」為由，裁罰2,700 元，並記違
    規點數3點 。
三、聲明異議意旨略以：黃燈秒數真的很短，且車上後座載著小
    朋友，因怕後面來車追撞，所以才加速通過，雖然法律規定
    是3 秒，但為了更好的行車安全，建議增加黃燈秒數等云云
    。
四、經查，按圓形黃燈用以警告車輛駕駛人及行人，表示紅色燈
    號即將顯示，屆時將失去通行路權，在行車速限為每小時50
    公里以下之路段，應顯示3 秒，另車輛面對圓形紅燈表示禁
    止通行，不得超越停止線或進入路口，再設於有號誌之交岔
    路口、白色、寬30至40公分、依遵行方向之路面寬度劃設之
    白色橫向標線，為停止線，用以指示行駛車輛遇行車管制號
    誌中紅燈亮起或箭頭綠燈熄滅時停止之界限，道路交通標誌
    標線號誌設置規則第206 條第1 項第4 款、第5 款、第170
    條第1項 、第2 項定有明文，另汽車行駛至交岔路口，其行
    進、轉彎應遵守燈光號誌或交通指揮人員之指揮，道路交通
    安全規則第102 條第1 項第1 款定有明文，是依上述規定可
    知，當行車管制號誌中圓形黃燈亮起時，尚未進入交岔路口
    之車輛及行人應儘可能不超越停止線或進入路口，於圓形紅
    燈亮起時，更不得超越停止線或進入路口，否則即屬行經有
    燈光號誌管制之交岔路口闖紅燈之違規行為。異議人甲○○
    於前揭時地駕駛系爭車輛行經設有燈光號誌管制之中山北路
    與民生東路口時，因未遵守道路交通號誌之指示而闖紅燈之
    違規事實，有現場採證照片2 幀在卷可稽，並有臺北市政府
    警察局中山分局98年6 月22日北市警中分交字第
    09832402800 號函覆：異議人車輛於紅燈號誌亮起後1 點1
    秒時，始駛壓過停止線；另採證照片第2 張顯示異議人駕駛
    之車輛，於號誌轉換紅燈經過2 點1 秒後，猶以時速47公里
    之速度繼續行駛，且車子已超越停止線及該路口行人穿越道
    之說明附卷可佐。是以異議人所駕駛之系爭車輛行經上開路
    口時，該路口號誌既已顯示為紅燈，異議人猶繼續前行而駛
    壓過停止線，復以時速47公里之速度繼續行駛進入路口範圍
    ，其闖紅燈之違規事實極為明確，堪以認定。而依該採證照
    片第1 張所示，其上顯示之數據為「１Ｙ３0 」，應係指紅
    燈號誌亮起前，已有3 秒之黃燈緩衝時間，用以提醒駕駛人
    注意號誌轉換，然異議人既自承接近路口停止線前燈號已轉
    為黃燈，理應知悉隨後紅色燈號即將顯示，屆時將失去通行
    路權，自應斟酌是否得於紅燈亮起前完全通過交岔路口，以
    決定是否繼續向前行駛或停等紅燈，異議人捨此不為，於黃
    燈時仍貿然繼續向前行駛欲通過上開交岔路口，甚至於紅燈
    亮起時車身仍在交岔路口停止線前方之感應線圈上，致車輪
    壓過感應線圈而遭自動測速違規照相桿攝得上開第1 幀採證
    照片後，仍繼續向前前進後，攝得第2 幀照片並遭製單舉發
    ，而異議人所辯黃燈限時3 秒規定，法律考慮不周，不符合
    安全駕駛云云，查人民對交通號誌之規劃雖得加以建議，惟
    道路交通標誌、標線、號誌一經交通主管機關劃設後，於依
    法變更前，人民即有遵守主管機關所設定之位置、方式及時
    間等規定之義務，尚不得以其主觀意見，逕認交通號誌之規
    劃不當，而任意違反。否則，將使交通號誌制序紊亂，嚴重
    危及道路交通秩序及用路人之權益，自不待言。異議人若覺
    得該路口之交通狀況複雜或車流量過大，黃燈3 秒，不足使
    駕駛人即時反應並踩煞車，理應循行政管道向交通主管機關
    建議放寬黃燈顯示時間，惟主管機關未依法變更前，用路人
    仍應遵守現行號誌之設置，並隨時注意路況，以維用路安全
    。本件事證明確，異議人上揭違規闖紅燈行為，堪以認定，
    仍應依法處罰。
五、綜上所述，異議人確有於上開時地，行經有燈光號誌管制之
    交岔路口闖紅燈之違規行為，原處分機關因而依道路交通管
    理處罰條例第53條第1 項、第63條第1 項第3 款 (原處分漏
    載第3 款)， 違反道路交通管理事件統一裁罰基準表之規定
    ，裁處異議人罰鍰2,700 元，並記違規點數3 點，核無違法
    失當之處，異議人空言指摘原處分失當，求予撤銷免罰，顯
    無理由，應予駁回。
據上論斷，應依道路交通案件處理辦法第19條，裁定如主文。
中    華    民    國    98    年    10    月    26    日
                  交通法庭法  官  楊台清
以上正本證明與原本無異。
如不服本裁定，應於裁定送達後5日內向本院提出抗告狀。
                          書記官  劉子豪
中    華    民    國    98    年    10    月    26    日


司法院資訊處製作；財團法人民間司法改革基金會備份。
